【裁判字號】    95,上訴,3810
【裁判日期】    951220
【裁判案由】    違反槍砲彈藥刀械管制條例
【裁判全文】
臺灣高等法院刑事判決                95年度上訴字第3810號
上  訴  人
即  被  告  甲○○
指定辯護人  本院公設辯護人  周君穎
上列上訴人因違反槍砲彈藥刀械管制條例案件，不服臺灣板橋地
方法院95年度訴字第521號，中華民國95年8月22日第一審判決（
起訴案號：臺灣板橋地方法院檢察署94年度核退偵字第524號、
608號、911號），提起上訴，本院判決如下：
    主  文
原判決撤銷。
甲○○未經許可，持有可發射子彈具有殺傷力之改造手槍，處有
期徒刑貳年肆月，併科罰金新臺幣拾萬元。罰金如易服勞役，以
新台幣貳仟元折算壹日。
扣案如附表編號一所示之改造手槍壹支、編號四所示之土造子彈
柒顆、編號五所示之土造金屬槍管支、編號七所示之土造子彈
壹拾玖顆、編號八所示之土造子彈壹拾肆顆，及編號九所示之土
造子彈肆顆，均沒收之。
    事  實
一、甲○○於民國94年1 月間某日，在桃園縣南崁地區某檳榔攤
    處，明知真實姓名不詳自稱「陳智勇」之成年男子所交付之
    如附表編號一所示具有殺傷力之改造手槍1 支、編號二至四
    所示具有殺傷力之土造子彈共15顆、編號五所示之土造金屬
    槍管3 支，均係槍砲彈藥刀械管制條例規定列管之違禁物，
    非經中央主管機關許可，不得持有，竟仍基於持有可發射子
    彈具有殺傷力之改造手槍、具有殺傷力之子彈及槍枝主要組
    成零件之犯意，全部予以收受而持有之。
二、甲○○復承前持有具有殺傷力子彈之概括犯意，於94年3 月
    18日下午某時許，與具有持有子彈犯意聯絡之張忠男（另經
    台灣板橋地方法院以95年度簡字第2965號判決確定），共同
    前往臺北縣板橋市某處，經真實姓名不詳之成年人交付如附
    表編號六至九具有殺傷力之土造子彈共57顆而持有之，並旋
    攜往不知情之黃奇正位在臺北縣鶯歌鎮○○街30號4樓之2住
    處藏放，而於同日下午5時35分許，甲○○自上開黃奇正住
    處下樓，欲駕駛車牌號碼F4-0010號自用小客車搭載張忠男
    離去時，為警攔查，甲○○即同意員警搜索該自用小客車（
    未扣得槍砲彈藥刀械管制條例規定列管之違禁物），並於上
    開犯行未被發覺前，承認持有子彈之情，而於同日下午6時
    許，帶同員警至上開黃奇正住處，扣得上開具有殺傷力之子
    彈共57顆（業經鑑定時試射共20顆，詳如附表編號六至九所
    示）而接受裁判。
三、嗣於94年4 月11日晚間7 時許，因甲○○之父林發得在臺北
    縣鶯歌鎮○○路140 號「台西土虱店」與人發生衝突，甲○
    ○遂攜帶前述如附表編號一之改造手槍、編號二至三之土造
    子彈共4 顆前往瞭解情形，而在臺北縣鶯歌鎮○○路35號前
    ，因遭劉志宏所駕駛之車牌號碼V2-1939 號自用小客車撞擊
    受傷，甲○○即先離開現場，然其上開隨身所攜帶之槍彈則
    均掉落在上址地上，經員警前往處理採證時予以扣案（子彈
    部分均經鑑定時試射，詳如附表編號二至三所示）。嗣於員
    警尚不知掉落現場地上之扣案槍彈為何人所有時，甲○○即
    先於同日晚間9 時許，打電話向其兄林銘城表示將出面自首
    ，並旋於94年4月12日17時30分許，主動至臺北縣政府警察
    局三峽分局投案，並告知上開改造手槍1支、土造子彈共4顆
    為其所有而接受裁判。嗣甲○○於94年5月18日晚間10時50
    分許，駕駛車牌號碼F4-0010號自用小客車，行經臺北縣板
    橋市○○○路與實踐路口處時，復為警在該自用小客車內，
    查獲上開「陳智勇」所一併交付之如附表編號四所示之土造
    子彈11顆（業經鑑定時試射4顆）、編號五所示之土造金屬
    槍管3支。
四、案經甲○○自首及臺北縣政府警察局三峽分局、臺北市政府
    警察局北投分局、大安分局分別移請臺灣板橋地方法院檢察
    署檢察官偵查後提起公訴。
    理  由
壹、程序方面：
一、按被告合法傳喚，無正當之理由不到庭者，得不待其陳述，
    逕行判決，刑事訴訟法第371條定有明文。上訴人即被告甲
    ○○經本院通知，應於95年12月6日上午9時30分到庭審理，
    該傳票於95年11月14日送達被告戶籍地即台北縣鶯歌鎮○○
    路326巷49號，有送達證書乙紙在卷可稽。被告經合法通知
    ，無正當理由未到庭，依上開規定，爰不待其陳述，逕行判
    決。
二、本案以下認定事實所引用之證據，檢察官、被告甲○○與選
    任辯護人均未就證據能力表示異議，而各該證據依刑事訴訟
    法規定亦無不具證據能力之情事，依刑事訴訟法第159之5條
    規定，均得作為認定被告有罪之依據，合先敘明。
貳、實體方面：
一、上揭犯罪事實，業據上訴人即被告甲○○於本院審理時坦承
    不諱，證人即共犯張忠男於警詢、偵訊中雖否認與被告共同
    寄藏事實二之子彈，惟於原審已自白不諱，並依認罪協商程
    序，由原審量處有期徒刑三月，併科罰金新台幣一萬元 (原
    審卷一第102頁)，並經原審於95年6月2日以95年度簡字第29
    65號判決確定，有該案卷宗附卷可參。證人黃奇正於警詢時
    亦證述係被告與張忠男均有至其住處，但不知是袋內是子彈
    等語 (94年度核退字第608號卷第37、38頁)，此部分事證已
    明。事實一、三部分，除據被告自白外，另據證人林發得於
    警詢(94年核退偵字第524號卷第20、21頁)、偵訊 (同上卷
    第128 頁)；證人林銘城於警詢 (同上卷第24頁至28頁)、偵
    訊 (同上卷第128頁)；證人張宏德於警詢 (同上卷第30頁至
    33頁)、偵訊中 (同卷第145頁)、證人劉志宏於警詢 (同上
    卷第41 頁至46頁)、偵訊 (同上卷第145頁)證述之主要情節
    相符，此部分事證已明。此外，復有手槍1支、子彈共72顆
    及槍管3支扣案，及94年3 月18日、94年5月18日搜索扣押筆
    錄暨扣押物品目錄表共3份附卷可資佐證。而上開扣案物品
    經送內政部警政署刑事警察局鑑定結果，手槍1支部分認係
    如附表編號一所示之改造手槍，且機械性能良好，可擊發適
    用子彈，認具殺傷力；扣案之子彈認分別係如附表編號二至
    四、六至九所示之土造子彈，經取樣試射，均可擊發，認均
    具殺傷力；扣案槍管3支認均係土造金屬槍管等情，分別有
    該局94年4月6日刑鑑字第0000000000號、94年4月28日刑鑑
    字第0000000000號、94年7 月6日刑鑑字第0940 083117號槍
    彈鑑定書3份（詳如附表所示）在卷可參，足以佐證被告自
    白與事實相符。本案事證明確，被告犯行洵堪認定。
二、關於被告自首部分，證人即台北縣警察局三峽分局小隊長陳
    志成於原審證稱：問：(你們在製作完已到場的人筆錄之後
    ，掉落在小客車前面的那把槍，你們已經知道是誰的嗎？)
    答：我們在製作張宏德與劉志宏的筆錄的時候，他們有說有
    人向他們開槍，他們情急之下，才撞到這個人，我們依當時
    的狀況研判，應該就是開槍的人所掉落的，當時我們也不知
    道是誰掉落的，事後是甲○○到案之後，我們問了之後，他
    說這把槍是他掉落的，而且剛好他的身上也有擦傷，我們在
    警訊時有問他槍是何人所有，甲○○也承認是他的。問：(
    在甲○○到案之前你們只有懷疑被撞傷的人可能就是持有這
    把槍的人，但不知道是誰？)答：是。我們有問是否是張宏
    德或劉志宏的，他們都否認，而且他們自己在車上也有一把
    槍。問：(你們在問林發得與林銘城時，是否已經懷疑這把
    槍是甲○○的？)答：我們是有這樣的懷疑，但是因為甲○
    ○沒有到案，而且現場有三輛車，所以到底在現場有幾個人
    ，我們也不知道，所以我們也不能肯定到底是誰掉的這把槍
    。林發得、林銘城不知道我們在現場查到什麼東西，所以也
    沒有說這把槍是甲○○掉的等語 (原審卷第140頁)。足認被
    告係於員警發覺前即自首，嗣並接受法院之裁判，自符自首
    之要件。
三、按行為後法律有變更者，適用行為時之法律。但行為後之法
    律有利於行為人者，適用最有利於行為人之法律，刑法第2
    條第1項定有明文。又比較時應就罪刑有關之共犯、未遂犯
    、想像競合犯、牽連犯、連續犯、結合犯，以及累犯加重、
    自首減輕暨其他法定加減（如身分加減）與加減比例等一切
    規定，綜其全部罪刑之結果而為比較。又從刑附屬於主刑，
    除法律有特別規定者外，依主刑所適用之法律（最高法院95
    年第8次刑事庭會議決議參照）。查被告甲○○行為後，刑
    法第28條有關共犯、第56條有關連續犯、第62條前段有關自
    首、第49條有關累犯、第33條第5款有關罰金之最低數額、
    第42條有關易服勞役等規定，均於95年7月1日修正施行，茲
    就比較情形分述如下：
(一)刑法第28條有關共犯之規定，修正前規定：「二人以上共同
    實施犯罪之行為者，皆為正犯」，修正後則規定：「二人以
    上共同實行犯罪之行為者，皆為正犯」，亦即修正後規定，
    係將原來共同正犯之共同「實施」犯罪，改為共同「實行」
    犯罪，剔除完全未參與犯罪相關行為「實行」之「陰謀共同
    正犯」及「預備共同正犯」，是修正後之共同正犯之可罰性
    要件之範圍業已限縮，乃屬行為可罰性要件之變更，自應比
    較新舊法，惟本案被告與共犯張忠男共同持有子彈之犯行，
    不論適用修正前、後之刑法第28條規定，被告應皆成立共同
    正犯，經比較修正前、後之規定，修正後之規定對被告並未
    較為有利，自應適用修正前之刑法第28條規定。
(二)被告行為後，刑法第56條連續犯之規定業已刪除，並於95
    年7月1日施行，則被告之犯行，因行為後新法已刪除連續犯
    之規定，此刪除雖非犯罪構成要件之變更，但顯已影響行為
    人刑罰之法律效果，自屬法律有變更，比較修正前、後法律
    適用結果，修正後之規定既未較有利於被告，仍應適用被告
    行為時之刑法第56條論以連續犯。
(三)被告行為時，刑法第62條前段有關自首減刑原規定為必減輕
    其刑，被告行為後，已修正為得減輕其刑，經比較新舊法，
    新法之規定並非較有利於被告，應適用行為時之法律即修正
    前刑法第62條前段自首之規定。
(四)被告行為後，刑法第49條亦修正施行，本案被告前於91年間
    ，因違反毒品危害防制條例案件，經國防部北部地方軍事法
    院以91年度信審字第105號判決判處有期徒刑5月，如易科罰
    金，以銀元200元折算1日確定，並於92年4月4日易科罰金執
    行完畢，有臺灣高等法院被告前案紀錄表1份在卷可稽，其
    依軍法受裁判而執行徒刑完畢，5年以內故意再犯本案有期
    徒刑以上之罪，若依新修正刑法第49 規定，即應論以累犯
    ，然依修正前同條規定，則尚不構成累犯，比較新、舊法結
    果，新法顯較不利於被告，故本案關於被告是否構成累犯，
    自應適用修正前刑法第49條之規定。
(五)刑法第33條第5款有關罰金之最低數額部分，刑法分則編各
    罪所定罰金之貨幣單位原為銀元，修正前刑法第33條第5款
    規定：「罰金：（銀元）1元以上」，而銀元與新臺幣間之
    折算，依現行法規所定貨幣單位折算新臺幣條例規定，以銀
    元1元折算新臺幣3元；修正後刑法第33條第5款則規定：「
    罰金：新臺幣1,000元以上，以百元計算之」；經比較新舊
    法之規定，修正後刑法第33條第5款所定罰金之最低數額，
    較之修正前提高，自以修正前刑法第33 條第5款之規定有利
    於被告。
(六)綜合上述修正前、後條文而為比較，可知修正後規定並非有
    利於被告，是依刑法第2條第1項前段之規定，自應整體適用
    行為時即修正前刑法之規定，且屬從刑性質之沒收，亦應依
    此適用修正前之刑法第38條規定，應予敘明。
(七)刑法第42條有關易服勞役部分，行為時即修正前刑法第42條
    第2項規定：「易服勞役以（銀元）1元以上3元以下折算1日
    。但勞役期限不得逾6個月」，而被告行為時之易服勞役折
    算標準，依修正前罰金罰鍰提高標準條例第2條前段規定（
    現已刪除），就其原定數額提高為100倍折算1日，則被告行
    為時之易服勞役折算標準，應以銀元300元折算1日，經折算
    為新臺幣後，應係以新臺幣900元折算為1日。而裁判時即修
    正後刑法第42條第3項前段則規定：「易服勞役以新臺幣1,
    000元、2,000元或3,000元折算1日，但勞役期限不得逾1 年
    。」比較修正前後之易服勞役折算標準，以修正後之規定，
    較有利於被告，則應依刑法第2條第1項但書規定，適用修正
    後之刑法第42條第3項前段規定，定其折算標準。
四、核被告甲○○所為，係違反槍砲彈藥刀械管制條例第8 條第
    4 項之未經許可持有可發射子彈具有殺傷力之改造手槍罪、
    同條例第12條第4 項之未經許可持有子彈罪及同條例第13條
    第4 項之未經許可持有槍枝主要組成零件罪。被告與共犯張
    忠男就上開94年3 月18日持有子彈之犯行，有犯意聯絡及行
    為分擔，應論以共同正犯。被告先後2 次持有子彈，時間緊
    接，所犯係構成要件相同之罪名，顯係基於概括犯意為之，
    應依修正前刑法第56條之規定，論以情節較重之共同持有子
    彈一罪，並加重其刑。再按刑法第62條所規定之自首，以對
    於未發覺之罪，向有偵查權之機關或公務員自承犯罪，進而
    接受裁判為要件；而具有連續犯或牽連犯等裁判上一罪關係
    之犯罪，苟全部犯罪未被發覺前，行為人僅就其中一部分犯
    罪自首，固仍生全部自首之效力，反之，倘其中一部分犯罪
    已先被有偵查權之機關或公務員發覺，行為人事後方就其餘
    未被發覺之部分，自動供認其犯行時，因與上開自首之要件
    不符，自不得適用自首之規定減輕其刑（最高法院83年度臺
    上字第3935號判決要旨可資參照）。查被告於94年3 月18日
    下午5 時35分許，自前述之黃奇正住處下樓，欲駕駛車牌號
    碼F4-0010 號自用小客車搭載張忠男離去時，為警攔查，甲
    ○○即於上開犯行未被發覺前，承認持有子彈犯行，並帶同
    員警至上開黃奇正住處，始扣得上開具有殺傷力之子彈共57
    顆之情，有被告94年3 月19日警詢筆錄1 份附卷可憑；另於
    94年4 月11日案發後，員警尚不知掉落現場之如附表編號一
    之改造手槍、編號二至三之土造子彈為何人所有時，甲○○
    即主動至臺北縣政府警察局三峽分局投案，並告知上開槍彈
    為其所有而接受裁判等情，復據證人陳志成於本院審理中證
    述明確，核與證人林發得、林銘城於警詢時之證述相符，且
    有被告94年4 月12日警詢筆錄1 份在卷可參，是被告雖不該
    當槍砲彈藥刀械管制條例第18條第1 項自首並報繳其持有之
    全部槍砲、彈藥之要件，且嗣於94年5 月18日晚間10時50分
    許，在臺北縣板橋市○○○路與實踐路口處，為警在被告所
    駕駛上開自用小客車內，另查獲如附表編號四所示之土造子
    彈11顆及編號五所示之土造金屬槍管3 支，惟參諸上開判決
    要旨，被告所犯上開三罪既有想像競合裁判上一罪關係，自
    應認被告前開自首持有槍彈之犯行，尚合於修正前刑法第62
    條前段之規定，就上開三罪均應減輕其刑，而就持有子彈部
    分，並應先加後減之。又被告係於94年1月間某日，一併自
    「陳智勇」處收受如附表編號一所示具有殺傷力之改造手槍
    1支、編號二至四所示具有殺傷力之土造子彈共15顆及編號
    五所示之土造金屬槍管3支而持有之，是所犯前開三罪，係
    以一行為而觸犯數罪名，為想像競合犯，應依刑法第55 條
    規定，從一重之未經許可持有可發射子彈具有殺傷力之改造
    手槍罪處斷（被告行為後，刑法第55條雖亦有修正，即修正
    後，雖仍保留有關想像競合犯之規定，但在科刑上有所限制
    ，然此科刑之限制僅係法理之明文化，非屬法律之變更，自
    無比較新舊法之問題）。
五、原審據以論罪科刑，固非無見，惟 (一)、依最高法院九十
    五年第八次刑事庭會議決議：「比較時應就罪刑有關之共犯
    、未遂犯、想像競合犯、牽連犯、連續犯、結合犯，以及累
    犯加重、自首減輕暨其他法定加減原因（如身分加減）與加
    減例等一切情形，綜其全部罪刑之結果而為比較」，並不及
    於易刑處分。且就性質而言，易刑處分僅係執行階段易科之
    折算標準，與罪刑輕重無涉，原判決就易刑處分部分與上開
    與罪刑有關之共犯、牽連犯、連續犯、累犯、自首等綜合比
    較，而適用不利於被告之舊法為易服勞役之折算標準，自有
    違誤；(二)、被告係於94年4月12日17時30分許，主動至三
    峽分局投案，原判決認係於94年4月11日淩晨3時許，亦有未
    合。(三)、共犯張忠男於警詢係否認與被告共同持有事實二
    之子彈，於原審始自白犯罪，原判決認被告之自白與共犯張
    忠男於警詢之證述相符，核與卷證亦不相合。被告上訴，請
    求從輕量刑，惟被告擁搶自重，且持之外出尋釁，險釀巨禍
    ( 參卷附94年度核退字第524號不起訴處分書)，子彈數量亦
    多，對治安危害甚鉅，本應重懲。原判決已依自首規定酌減
    ，自不宜再從輕量刑，上訴為無理由。惟原判決既有上開可
    議之處，仍屬無可維持，應由本院將原判決撤銷改判。爰審
    酌被告犯罪動機、手段、持有槍彈之數量、期間，及犯後尚
    知坦認犯行等一切情狀，量處如主文所示之刑，且就罰金部
    分併依修正後刑法第42條第3項前段規定，諭知易服勞役之
    折算標準。
六、扣案之如附表編號一所示之改造手槍1支、編號四所示之土
    造子彈7顆、編號五所示之土造金屬槍管3支、編號七所示之
    土造子彈19顆、編號八所示之土造子彈14顆及編號九所示之
    土造子彈4顆，皆係違禁物，應均依修正前刑法第38條第1項
    第1款規定併予諭知沒收之 (上開附表編六至九之子彈，雖
    已於共犯張忠男上開95年簡字第2965號判決諭知沒收，基於
    共犯連帶原則，本件仍應諭知沒收)。至原扣案具有殺傷力
    如附表編號二所示之土造子彈3顆、編號三所示之土造子彈1
    顆、編號四所示之土造子彈4顆、編號六所示之土造子彈1顆
    、編號七所示之土造子彈10顆、編號八所示之土造子彈7顆
    及編號9所示之土造子彈2顆，均因業經鑑定試射擊發而失其
    效能，所遺留之彈頭及彈殼，已非屬違禁物，爰不予宣告沒
    收。至其餘扣押物如砂輪機、電鑽機、自小客車車牌、小武
    士分等物，與本件起訴之犯罪事實無涉，且非違禁物；其餘
    扣案之改造手槍，不具殺傷力、槍管或為半成品，或為金屬
    管，非槍枝之主要零件，自無庸諭知沒收，附此敘明。
六、據上論斷，應依刑事訴訟法，第369條第1項前段、第364條
    、第371條、第299條第1項前段，槍砲彈藥刀械管制條例第8
    條第4項、第12條第4項、第13條第4項，刑法第2條第1項前
    段、第11條前段、第55條、修正前刑法第28條、修正前第56
    條、修正前第62條前段、修正後第42條第3項前段、修正前
    第38條第1項第1款，廢止前罰金罰鍰提高標準條例第2條，
    判決如主文。
本案經檢察官姜貴昌到庭執行職務。
中    華    民    國    95    年    12    月    20    日
                  刑事第九庭審判長法  官  官有明
                                  法  官  周盈文
                                  法  官  陳世宗
以上正本證明與原本無異。
如不服本判決，應於收受送達後十日內向本院提出上訴書狀，其
未敘述上訴之理由者並得於提起上訴後十日內向本院補提理由書
（均須按他造當事人之人數附繕本）。
                                  書記官  丁淑蘭
中    華    民    國    95    年    12    月    20    日
附錄本案論罪科刑法條：
槍砲彈藥刀械管制條例第8條
未經許可，製造、販賣或運輸鋼筆槍、瓦斯槍、麻醉槍、獵槍、
空氣槍或第4 條第1 項第1 款所定其他可發射金屬或子彈具有殺
傷力之各式槍砲者，處無期徒刑或5 年以上有期徒刑，併科新臺
幣1 千萬元以下罰金。
未經許可，轉讓、出租或出借前項所列槍枝者，處5 年以上有期
徒刑，併科新臺幣1 千萬元以下罰金。
意圖供自己或他人犯罪之用，而犯前2 項之罪者，處無期徒刑或
7 年以上有期徒刑，併科新臺幣1 千萬元以下罰金。
未經許可，持有、寄藏或意圖販賣而陳列第1 項所列槍枝者，處
3 年以上10年以下有期徒刑，併科新臺幣700 萬元以下罰金。
第1 項至第 3 項之未遂犯罰之。
槍砲彈藥刀械管制條例第12條第4項
未經許可，持有、寄藏或意圖販賣而陳列子彈者，處5 年以下有
期徒刑，併科新臺幣300 萬元以下罰金。
槍砲彈藥刀械管制條例第13條
未經許可，製造、販賣或運輸槍砲、彈藥之主要組成零件者，處
3 年以上10年以下有期徒刑，併科新臺幣7 百萬元以下罰金。
未經許可，轉讓、出租或出借前項零件者，處1 年以上7 年以下
有期徒刑，併科新臺幣5 百萬元以下罰金。
意圖供自己或他人犯罪之用，而犯前2 項之罪者，處5 年以上有
期徒刑，併科新臺幣1 千萬元以下罰金。
未經許可，持有、寄藏或意圖販賣而陳列第1 項所列零件者，處
6 月以上5 年以下有期徒刑，併科新臺幣3 百萬元以下罰金。
第1 項至第3 項之未遂犯罰之。
附表：
┌───┬────────┬─────┬───────┬───────┐
│編號  │物品名稱        │數量      │鑑定報告      │扣案日期      │
├───┼────────┼─────┼───────┼───────┤
│一    │係由仿BERETTA 廠│壹支      │內政部警政署刑│94年4月11日   │
│      │92型半自動手槍製│          │事警察局94年4 │              │
│      │造之玩具手槍換裝│          │月28日刑鑑字第│              │
│      │土造金屬槍管改造│          │0000000000號槍│              │
│      │而成之改造手槍（│          │彈鑑定書      │              │
│      │含彈匣壹個，槍枝│          │              │              │
│      │管制編號00000000│          │              │              │
│      │16號 ）         │          │              │              │
├───┼────────┼─────┼───────┼───────┤
│二    │具直徑9.00mm金屬│顆      │內政部警政署刑│94年4 月11日（│
│      │彈頭之土造子彈  │          │事警察局94年4 │全部經鑑定時試│
│      │                │          │月28日刑鑑字第│射而已無殺傷力│
│      │                │          │0000000000號槍│）            │
│      │                │          │彈鑑定書      │              │
├───┼────────┼─────┼───────┼───────┤
│三    │具直徑9.2mm 金屬│壹顆      │內政部警政署刑│94年4 月11日（│
│      │彈頭之土造子彈  │          │事警察局94年4 │業經鑑定時試射│
│      │                │          │月28日刑鑑字第│而已無殺傷力）│
│      │                │          │0000000000號槍│              │
│      │                │          │彈鑑定書      │              │
├───┼────────┼─────┼───────┼───────┤
│四    │具直徑約9.0mm 金│壹拾壹顆  │內政部警政署刑│94年5 月18日（│
│      │屬彈頭之土造子彈│          │事警察局94年7 │其中肆顆業經鑑│
│      │                │          │月6 日刑鑑字第│定時試射而已無│
│      │                │          │0000000000號槍│殺傷力）      │
│      │                │          │彈鑑定書      │              │
├───┼────────┼─────┼───────┼───────┤
│五    │土造金屬槍管    │伍支      │內政部警政署刑│94年5月18日   │
│      │                │          │事警察局94年7 │(其中參支認係 │
│      │                │          │月6 日刑鑑字第│土造金屬槍管，│
│      │                │          │0000000000號槍│二支認係玩具槍│
│      │                │          │彈鑑定書      │管。)         │
├───┼────────┼─────┼───────┼───────┤
│六    │由直徑9.47mm、長│壹顆      │內政部警政署刑│94年3 月18日（│
│      │度18.98mm 金屬彈│          │事警察局94年4 │業經鑑定時試射│
│      │殼及直徑8.73mm金│          │月6日刑鑑字第 │而已無殺傷力）│
│      │屬彈頭組合而成之│          │0000000000號  │              │
│      │土造子彈        │          │              │              │
│      │                │          │              │              │
├───┼────────┼─────┼───────┼───────┤
│七    │由直徑9.44mm、長│貳拾玖顆  │內政部警政署刑│94年3 月18日（│
│      │度16.46mm 金屬彈│          │事警察局94年4 │其中壹拾顆業經│
│      │殼及直徑8.87mm金│          │月6日刑鑑字第 │鑑定時試射而已│
│      │屬彈頭組合而成之│          │0000000000號  │無殺傷力）    │
│      │土造子彈        │          │              │              │
│      │                │          │              │              │
├───┼────────┼─────┼───────┼───────┤
│八    │由直徑9.44mm、長│貳拾壹顆  │內政部警政署刑│94年3 月18日（│
│      │度16.53mm 金屬彈│          │事警察局94年4 │其中柒顆業經鑑│
│      │殼及直徑8.66mm金│          │月6日刑鑑字第 │定時試射而已無│
│      │屬彈頭組合而成之│          │0000000000號  │殺傷力）      │
│      │土造子彈        │          │              │              │
│      │                │          │              │              │
├───┼────────┼─────┼───────┼───────┤
│九    │由直徑9.44mm、長│陸顆      │內政部警政署刑│94年3 月18日（│
│      │度18.91mm 金屬彈│          │事警察局94年4 │其中貳顆業經鑑│
│      │殼及直徑8.87mm金│          │月6日刑鑑字第 │定時試射而已無│
│      │屬彈頭組合而成之│          │0000000000號  │殺傷力）      │
│      │土造子彈        │          │              │              │
│      │                │          │              │              │
├───┼────────┼─────┼───────┼───────┤


司法院資訊處製作；財團法人民間司法改革基金會備份。
